【裁判字號】    95,重訴,244
【裁判日期】    951115
【裁判案由】    清償債務
【裁判全文】
臺灣桃園地方法院民事判決             95年度重訴字第244號
原      告  芽莊科技股份有限公司
法定代理人  乙○○
訴訟代理人  宋嬅玲律師
被      告  統盟電子股份有限公司
法定代理人  甲○○
訴訟代理人  林世華律師
上列當事人間請求清償債務事件，於民國95年11月1 日辯論終結
，本院判決如下：
    主      文
被告應給付原告新台幣伍佰零萬伍仟柒佰貳拾元，及自民國九
十五年八月四日起至清償日止，按年息百分之五計算之利息。
原告其餘之訴駁回。
訴訟費用由被告負擔十分之六，餘由原告負擔。
本判決第一項部分於原告以新台幣壹佰陸拾玖萬元供擔保後，得
假執行。但被告如以新台幣伍佰零萬伍仟柒佰貳拾元為原告預
供擔保，得免為假執行。
原告其餘假執行之聲請駁回。
    事實及理由
一、本件原告主張：原告於民國95年6 月30日與第三人榮樺科技
    股份有限公司（下稱榮樺公司）訂定債權讓與契約書，將榮
    樺公司對被告得請求之貨款債權新台幣（下同）8,000,000
    元移轉予原告。且已於95年7 月3 日以桃園府前（21支）郵
    局存證信函第1464號函通知被告，並合法送達，是按債權人
    得將債權讓與第三人；及債權之讓與，非經讓與人或受讓人
    通知債務人，對於債務人不生效力，民法第294 條第1 項及
    同法第297 條第1 項前段分別定有明文。原告遂基於債權讓
    與及買賣之法律關係，請求被告給付8,000,000 元，及自支
    付命令送達之翌日起至清償日止，按年息5%計算之利息。
二、被告則以：被告積欠榮樺公司之貨款，扣除已付、及瑕疵折
    讓部分後，被告僅需再給付5,035,720 元。原告債權讓與通
    知書被告亦已收受，然原告受讓榮樺公司之買賣關係，被告
    得對抗榮樺公司之事由，亦得對抗原告。由於被告僅需給付
    榮樺公司5,035,720 元，因此對於原告請求5,035,720 元部
    分，沒有意見，其餘之請求，則無理由資為抗辯等語。
三、本件首應審究者為：（一）訴外人榮樺公司與原告間之債權
    讓與是否生效？（二）被告積欠榮樺公司多少貨款？經查：
    （一）被告抗辯僅積欠榮驊公司5,037,520 元，業據原告不
    爭執，因此原告在受讓榮驊公司之8,000,000 元中僅對被告
    取得其中5,037,520 元之債權。（二）按債權讓與，非經讓
    與人與受讓人通知債務人，對於債務人不生效力，民法第29
    7 條第1 項前段定有明文。訴外人榮樺公司將對於被告因買
    賣所發生之債權讓與原告，業經原告於95年7 月3 日以桃園
    府前（21支）郵局存證信函第1464號函通知被告，而被告於
    95年7 月4 日收受，此有存證信函影本及回執各乙份影本在
    卷可稽。因此原告於該日即取得債權人之地位，即得向被告
    請求給付該項款項。（三）按給付無確定期限者，債務人於
    債權人得求給付時，經  其催告而未為給付，自受催告時起
    ，負遲延責任。其經債權人起訴而送達訴狀，或依督促程序
    送達支付命令，或為其他相類之行為者，與催告有同一之效
    力。民法第229 條第1 項定有明文。故本件原告請求清償債
    務利息之計算，應以支付命令送達被告之翌日即95年8 月4
    日時起算，原告此部分利息之請求，亦無不符，應予准許。
四、綜上所述，原告依據債權讓與及買賣之法律關係，請求被告
    給付5,035,720 元，及自支付命令送達翌日即95年8 月4 日
    起至清償日止，按年息5%計算之利息，為有理由，應予准許
    。逾此部分之請求，為無理由，應予駁回。
五、兩造陳明願供擔保，聲請宣告假執行暨免為假執行，就原告
    勝訴部分，經核並無不合，爰分別酌定相當之擔保金額，准
    許之。至原告敗訴部分，其假執行之聲請，已失所附麗，應
    予駁回。
六、本件事證已臻明確，兩造其餘主張及舉證，核與判決結果不
    生影響，爰不另一一論述，附此敘明。
據上論結，本件原告之訴為一部有理由、一部無理由，依民事訴
第79條、第390 條第2 項、第392 條，判決如主文。
中    華    民    國    95    年    11    月    15    日
                  民事第三庭    法  官  張益銘
以上正本係照原本作成。
如對本判決上訴，須於判決送達後20日內向本院提出上訴狀。
中    華    民    國    95    年    11    月    15    日
                                書記官  陳純姃


司法院資訊處製作；財團法人民間司法改革基金會備份。
